臺灣臺中地方法院刑事判決　　　　　　　94年度易字第2020號
公　訴　人　臺灣臺中地方法院檢察署檢察官
被　　　告　乙○○
上列被告因詐欺案件，經檢察官提起公訴（九十四年度偵字第一
五０四七號）及移送併案審理（九十三年度偵字第一七七六六號
、九十四年度偵字第一五０五八號、第一一八０五號及臺灣高雄
地方法院檢察署九十四年度偵字第一八三０二號），本院合議庭
裁定改依簡式審判程序審理後，判決如下：
    主    文
乙○○連續幫助連續意圖為自己不法之所有，以詐術使人將本人
之物交付，處有期徒刑陸月，如易科罰金，以佰元折算壹日。
    犯罪事實
一、乙○○於民國九十二年間，因缺錢花用，在可預見戊○○（
    已另案判決）無故購買他人之帳戶、提款卡及市內電話號碼
    使用，乃俾利於迴避員警之查緝，其後可能將取得之帳戶供
    作遭詐欺取財之受害人匯款時指定帳戶之用，另市內電話則
    作為撥打電話向他人詐欺取財之用，且其發生不違背本意之
    情形下，仍與戊○○約定由其提供帳戶、提款卡、密碼及市
    內電話予戊○○使用，即可獲取每一存摺及提款卡價值新臺
    幣（下同）二千元之代價，另每一線市內電話號碼四、五千
    元之代價。爾後乙○○即基於幫助戊○○等詐欺集團向他人
    詐欺取財之不確定故意，先後於九十二年四月二十二日當日
    或翌日、九十二年十一月十九日之當日或翌日，在臺中市○○路某址之流行風通訊行，分三次，將其分別於同年四月二
    十二日申請取得之聯邦商業銀行帳號0000000000
    000000000號帳戶（下稱聯邦銀行帳戶）、同年四
    月二十二日申請取得之寶島商業銀行臺中分行（更名為日盛
    國際商業銀行）帳號00000000000000000
    0號帳戶（下稱日盛銀行帳戶）及同年十一月十九日申請取
    得之國泰世華商業銀行帳號000000000000號帳
    戶（下稱世華銀行帳戶）之存摺及提款卡交予戊○○，而取
    得六千元之代價，且於九十二年三月二十五日，將其向中華
    電信股份有限公司（下稱中華電信）申請裝設在臺中市○區
    ○○路一段三六號Ｅ棟九樓之七、號碼為00－00000
    000號一線市內電話辦理轉接後，旋即將該門號之轉接密
    碼交予戊○○等人使用，而取得四、五千元之代價。戊○○
    取得乙○○上開帳戶、提款卡、帳戶密碼及電話轉接密碼後
    ，即基於與甲○○（亦經另案判決）共同詐欺取財之概括犯
    意，先後於附表所示之匯款時日前，以上開市內電話撥打附
    表所示之被害人之電話，而以附表所示之詐欺方式，向附表
    所示之被害人詐欺取得附表所示之款項。嗣經附表所示之被
    害人報案後，員警查詢該等帳戶及市內電話係乙○○本人所
    申請，始循線獲悉上情。
二、案經丙○○、陳松坤訴由臺中市警察局第六分局報請臺灣臺
    中地方法院檢察署檢察官偵查起訴及丁○○訴由臺中市警察
    局第二分局報請臺灣臺中地方法院檢察署檢察官移送併案審
    理。
    理　　由
一、上開犯罪事實，業據被告乙○○於本院審理時供承不諱，且
    經被害人陳惠貞、陳松坤及丁○○於警詢時指述綦詳，並經
    證人戊○○於另案中陳述詳實，復有被害人丁○○之匯款單
    、被告之世華銀行開戶資料、被告之日盛銀行帳戶往來明細
    資料、被告向中華電信申請電話號碼00－0000000
    0之明細、被害人丙○○之匯款單、被告之聯邦銀行開戶資
    料、被告之日盛銀行開戶申請書、印鑑卡、世華商銀存款相
    關業務申請書、土地銀行自動櫃員機存戶交易明細表、臺中
    市警察局第一分局受理各類案件紀錄表、受理詐騙帳戶通報
    警示及詐騙電話簡便格式表、日盛銀行個人戶基本資料維護
    、土地銀行自動櫃員機存戶交易明細表、聯邦銀行存款印鑑
    卡、客戶中文資料、臺北縣警察局受理刑事案件報案三聯單
    及受理各類案件紀錄表等存卷足佐，足見被告上開自白，核
    予事實相符。本案事證明確，被告之犯行，堪予認定。
二、核被告上開所為，均係犯刑法第三十條第一項前段、第三百
    三十九條第一項之幫助詐欺取財罪。又按連續幫助與幫助連
    續為不同之犯罪態樣，如基於概括犯意，多次幫助他人犯罪
    ，為連續幫助，該幫助者有多次犯罪行為；如以一幫助行為
    ，幫助他人連續犯罪，則為幫助連續，就幫助犯而言，僅有
    一次犯罪行為，而本件被告係先後四次將其所有上開帳號帳
    戶及市內電話提供予戊○○作為詐欺取財之用，自為四次之
    幫助行為。被告所為上開四次幫助行為，時間緊接，犯罪構
    成要件復相同，顯係基於概括之犯意為之，為連續犯，爰依
    刑法第五十六條之規定論以一詐欺取財罪，並加重其刑。被
    告幫助戊○○等人犯罪，為幫助犯，依刑法第三十條第二項
    之規定，按正犯之刑減輕之，並依法先加後減。而被告係以
    自己名義申設上開市內電話供他人使用，雖如前述；然被告
    本即有繳付任何使用該門號之電信費用之義務，縱其未予按
    期繳付，亦屬電信公司事後加以催討之問題，自無成立詐欺
    得利罪之餘地，附此敘明。至檢察官移送併案審理（即九十
    三年度偵字第一七七六六號、九十四年度偵字第一五０五八
    號、第一一八０五號及臺灣高雄地方法院檢察署九十四年度
    偵字第一八三０二號）即被告出售世華銀行帳戶部分之犯罪
    事實，固未據檢察官提起公訴，然此部分與公訴人已起訴經
    論罪之犯罪事實，既具有連續犯之裁判上一罪關係，應為起
    訴效力所及，本院自當併予審究，附此說明。爰審酌被告貪
    圖利益，隨意提供其申請使用之銀行帳戶及市內電話供他人
    非法使用，將助長社會犯罪風氣，可能導致真正犯罪者逍遙
    法外，其行為殊屬不當，惟念及被告本身並未實際參與本件
    詐欺取財之犯行，責難性較小等一切情狀，量處如主文所示
    之刑，並諭知易科罰金之折算標準。
據上論斷，應依刑事訴訟法第二百七十三條之一第一項、第二百
九十九條第一項前段，刑法第三十條第一項前段、第二項、第三
百三十九條第一項、第四十一條第一項前段，罰金罰鍰提高標準
條例第一條前段、第二條，判決如主文。
中　　華　　民　　國　　94　　年　　11　　月　　25　　日
                  刑事第一庭  法　官　許惠瑜
以上正本證明與原本無異。
如不服本判決，應於判決送達後十日內向本院提出上訴狀，上訴
於臺灣高等法院臺中分院（須附繕本）。
                              書記官  陳其良
中　　華　　民　　國　　94　　年　　11　　月　　25　　日
附錄論罪科刑法條
刑法第三百三十九條第一項
意圖為自己或第三人不法之所有，以詐術使人將本人或第三人之
物交付者，處五年以下有期徒刑、拘役或科或併科一千元以下罰
金。
附表：
一、被害人丙○○：
    (一)匯款時、地：九十二年四月二十八日下午六時許，至板橋
      市○○路二二○號土地銀行外之自動櫃員機匯款。
    (二)匯入款項：五萬九千八百八十二元。
    (三)受詐欺方式：接獲一名自稱國稅局人員告知將退稅，遂依
      指示操作自動櫃員機，而匯入上開款項至乙○○之聯邦銀
      行帳戶。
二、被害人陳松坤：
    (一)匯款時、地：九十二年五月二十四日。
    (二)匯入款項：三萬五千三百三十六元。
    (三)受詐欺方式：接獲一名自稱國稅局人員告知將退稅，遂依
      指示操作自動櫃員機，而匯入上開款項至乙○○之日盛銀
      行帳戶。
三、被害人丁○○：
    (一)匯款時、地：九十三年三月十六日下午六時許。
    (二)匯入款項：四萬零三百七十五元。
    (三)受詐欺方式：接獲一名自稱刑事組人員告知提款卡遭盜用
      ，請其至提款機確認，而轉帳上開款項至乙○○之世華銀
      行帳戶。
